【裁判字號】    97,訴,2768
【裁判日期】    971029
【裁判案由】    違反毒品危害防制條例
【裁判全文】
臺灣彰化地方法院刑事判決              97年度訴字第2768號
公  訴  人  臺灣彰化地方法院檢察署檢察官
被      告  甲○○
上列被告因違反毒品危害防制條例案件，經檢察官提起公訴（97
年度毒偵字第3488號），本院依簡式審判程序判決如下：
    主  文
甲○○施用第一級毒品，累犯，處有期徒刑玖月。
    事  實
一、甲○○前曾因施用毒品案件，經送執行觀察、勒戒後，認有
    繼續施用毒品之傾向，復送強制戒治，嗣於民國94年3月23
    日執行完畢釋放，並由臺灣彰化地方法院檢察署檢察官於94
    年4月20日，以94年度戒毒偵字第130號為不起訴處分確定。
    另其曾因違反肅清煙毒條例等案件，經臺灣高等法院臺中分
    院以81年度上訴字第879號案判處應執行有期徒刑4年6月確
    定（第1案）；次因違反肅清煙毒條例案件，經本院以81年
    度訴字第1013號案判處有期徒刑4年2月確定（第2案）；復
    因違反麻醉藥品管制條例案件，經本院以82年度訴字第120
    號案判處有期徒刑8月確定（第3案）；上開第2、3案後經本
    院裁定應執行有期徒刑4年8月確定；又因違反肅清煙毒條例
    等案件，經臺灣臺北地方法院以86年度訴字第2005號案判處
    應執行有期徒刑4年6月，嗣上訴臺灣高等法院並經該院以87
    年度上訴字第120號案駁回上訴確定（第4案）；而其入監接
    續執行後，上開案件均經臺灣高等法院裁定減刑2分之1，甫
    於96年7月16日執行完畢。詎仍不知悔改，復基於施用第一
    級毒品海洛因之犯意，於97年7月8日20時許，在其彰化縣埔
    心鄉○○村○○路142號住處內，以將海洛因加水置於針筒
    後再予施打手臂之方式，施用海洛因1次。嗣於97年7月10日
    21時許，為警依法採集其尿液送驗，結果呈嗎啡陽性反應，
    始悉上情。
二、案經彰化縣警察局溪湖分局報告臺灣彰化地方法院檢察署檢
    察官偵查起訴。
    理  由
一、被告甲○○於準備程序中，先就前揭犯罪事實為有罪之陳述
    ，且所犯係死刑、無期徒刑、最輕本刑為3年以上有期徒刑
    以外之罪，經本院合議庭依刑事訴訟法第273條之1第1項之
    規定，裁定由受命法官獨任進行簡式審判程序，合先敘明。
二、訊據被告甲○○對於上揭施用第一級毒品海洛因之犯行坦承
    不諱，且經警於97年7月10日21時許依法採集其尿液送驗，
    結果呈嗎啡陽性反應乙節，有尿液代號與真實姓名對照認證
    單及詮昕科技股份有限公司濫用藥物尿液檢驗報告各1紙附
    卷可稽，足徵被告之自白與事實相符。再被告前曾因施用毒
    品案件，經送執行觀察、勒戒後，認有繼續施用毒品之傾向
    ，復送強制戒治，嗣於94年3月23日執行完畢釋放，並由臺
    灣彰化地方法院檢察署檢察官於94年4月20日，以94年度戒
    毒偵字第130號為不起訴處分確定乙節，有臺灣彰化地方法
    院檢察署刑案資料查註紀錄表及臺灣高等法院被告全國前案
    紀錄表各1份在卷可參。綜上，本件事證明確，被告上開施
    用毒品之犯行，堪以認定。
三、核被告甲○○所為，係犯毒品危害防制條例第10條第1項之
    施用第一級毒品罪。又其持有第一級毒品海洛因並進而施用
    ，其持有之低度行為應為施用之高度行為所吸收，不另論罪
    。再被告曾因違反肅清煙毒條例等案件，經臺灣高等法院臺
    中分院以81年度上訴字第879號案判處應執行有期徒刑4年6
    月確定（第1案）；次因違反肅清煙毒條例案件，經本院以
    81年度訴字第1013號案判處有期徒刑4年2月確定（第2案）
    ；復因違反麻醉藥品管制條例案件，經本院以82年度訴字第
    120 號案判處有期徒刑8月確定（第3案）；上開第2、3案後
    經本院裁定應執行有期徒刑4年8月確定；又因違反肅清煙毒
    條例等案件，經臺灣臺北地方法院以86年度訴字第2005號案
    判處應執行有期徒刑4年6月，嗣上訴臺灣高等法院並經該院
    以87年度上訴字第120號案駁回上訴確定（第4案）；而其入
    監接續執行後，上開案件均經臺灣高等法院裁定減刑2分之1
    ，甫於96年7月16日執行完畢等情，有臺灣彰化地方法院檢
    察署刑案資料查註紀錄表及臺灣高等法院被告前案紀錄表各
    1份在卷可憑，則其於5年以內故意再犯本件有期徒刑以上之
    罪，為累犯，應依刑法第47條第1項之規定加重其刑。爰審
    酌被告前即有施用毒品之紀錄，經強制戒治後，仍不能戒除
    毒癮，竟再度施用毒品戕害自身健康，及其犯罪之動機、目
    的、所生危害及犯罪後之態度等一切情狀，量處如主文所示
    之刑。
據上論斷，應依刑事訴訟法第273條之1第1項、第299條第1項前
段，毒品危害防制條例第10條第1項，刑法第11條前段、第47條
第1項，判決如主文。
本案經檢察官余建國到庭執行職務。
中    華    民    國    97    年    10    月    29    日
                  臺灣彰化地方法院刑事第一庭
                                    法    官  紀佳良
以上正本證明與原本無異。
如不服本判決，應於判決送達後10日內，向本院提出上訴書狀，
上訴書狀應「敘述具體上訴理由」，並按他造當事人之人數附繕
本。「切勿逕送上級法院」。
中    華    民    國    97    年    10    月    30    日
                                      書記官  詹國立
附錄論罪科刑法條：
毒品危害防制條例第十條：
施用第一級毒品者，處六月以上五年以下有期徒刑。
施用第二級毒品者，處三年以下有期徒刑。


司法院資訊處製作；財團法人民間司法改革基金會備份。
